# 请教陈版，以下几种销售返利的处理是否可以

提问人：1413072294 时间：2021-04-16 17:33:04
陈版你好，现在业务中遇到某供应商，向采购商提供销售返利，但区分三种不同形式的，具体的会计处理想请教一下
1.供应商对符合条件的采购方直接提供货物买十送一，赠品随车拉走，赠品和销项税计主营业务成本，纳税调增，这个应该没什么问题。
2.供应商和采购方约定，按下单金额的5%提供“折扣”，用于补贴采购方的促销费用，但实际补贴给采购方的“折扣”按采购方实际促销活动中使用的金额为准，合同约定的5%是补贴上限金额。“折扣”实际金额确认之后，冲抵采购方下次发货的货款。
3.供应商根据市场销售情况直接支持采购方促销费用，但同 2 流程按照“折扣”处理，采购方提供先行垫付的资料后确认，该笔费用不计入 2 中5%的上限金额里面。
至此，我有一点疑问， 2 和 3 更接近于采购方先行垫付促销费用，采购方应该把计入应收/预付，而不是按销售返利的处理调整进货成本，供货方也因为这样处理在开票时使用“折后”价格，减少了供应商的销项税和采购方的进项税额，供应商同时少记了收入避开了部分所得税。通过“折扣”来一通折腾起到了避税作用，但似乎并不符合销售返利的定义
不知道这样的判断是否准确，请陈版指正

回答人：chenyiwei
2 、 3 两种情况，在会计上也应当按照返利金额冲减收入，其依据是新收入准则中关于应付客户对价的规定。虽然客户购买的是本企业产品，但其采购是买断式的，其促销活动并非在为本企业提供服务，因此本企业不应确认为销售费用。